【裁判字號】    90,交抗,13
【裁判日期】    900328
【裁判案由】    聲明異議
【裁判全文】
臺灣高等法院臺南分院刑事裁定          九十年度交抗字第一三號        潛
      抗  告  人
      即受處分人  甲  ○  ○
右列抗告人因違反道路交通管理處罰條例案件，不服臺灣臺南地方法院中華民國九十
年二月十六日所為裁定（九十年度交聲字第三號），提起抗告，本院裁定如左:
      主    文
抗告駁回。
      理    由
一、抗告意旨略稱：(1)抗告人係在其父依法取得之土地上管領、使用，未阻塞及妨害
    公眾往來之安全。(2)抗告人係在台南縣新營市○○路五十三號私有土地內使用土
    地，非在既成道路前任意擺設攤位，亦在非公告地段；台南縣警察局新營分局所
    拍攝照片之人行道，整條道路現在闢建中，尚未全線通行，亦未命名。而台南縣
    新營市○○路未有人行道之設施。(3)抗告人私有土地田地號六七七之五因為增建
    公共利益所必要而為四十米公園道，毗鄰六七七之十一地號土地現在興建房舍中
    ，田地號六七七之十五為現抗告人使用之土地；田地號六七七之一、田地號六七
    七之三係新營市○○路（未徵收），抗告人並非在民生路上設攤。為此提起抗告
    ，請將原裁定廢棄，更為合法之裁定云云。
二、按在公告禁止設攤之處擺設攤位者，除責令行為人及時停止並消除障礙外，處行
    為人或其雇主四百元以上八百元以下罰鍰，道路交通管理處罰條例第八十二條第
    一項第十款定有明文。
三、查原審法院以：受處分人甲○○不否認於民國八十九年十月二十七日下午五時二
    十分許，在台南縣新營市○○路五十三號前，擺設攤位販賣冷飲等事，且有台南
    縣警察局南縣警交字第Ｍ00000000號舉發違反道路交通管理事件通知單
    一份及現場照片一張在卷可參，並經證人即當日開單告發之台南縣警察局新營分
    局警員蔡旭斌結證清楚，而受處分人擺設攤位之新營市○○路五十三號，係屬公
    告禁止設攤之路段，有台南縣政府八十年五月一日八十府建商字第五三○九○號
    公告影本一份附卷足憑，是受處分人係在公告禁止設攤之處擺設攤位，應無疑義
    。受處分人雖提出土地所有權狀及土地登記謄本等資料，證明該設攤處所之土地
    ，係其父親所有，其有管領、使用之權利，在該處設攤，未有阻塞交通及妨害公
    眾往來之安全等情，然台南縣政府公告禁止設攤之目的，係在防止道路障礙、保
    持市容整潔、維護環境衛生，以及落實攤販之管理等，維護社會秩序及增進公共
    利益所必要，故人民之土地所有權縱使受到部分之限制，亦係法之所許，受處分
    人尚難以其就該公告禁止設攤路段之土地，具有管領、使用之權限，即可任意擺
    設攤位販賣冷飲。另受處分人設攤處所之土地，是否為政府機關依法辦理徵收，
    則與受處分人前述違反道路交通管理處罰條例之行為全然無涉，故受處分人要難
    據此資為免罰之事由，因認原處分機關，裁處聲明異議人罰鍰銀元八百元即新台
    幣二千四百元，核屬正當，受處分人聲明異議為無理由，予以駁回。本院經核原
    裁定，於法並無不合。抗告意旨，仍執前詞，指摘原裁定駁回異議不當，為無理
    由，應予駁回。
四、據上論斷，應依道路交通事件處理辦法第二十六條，刑事訴訟法第四百十二條，
    裁定如主文。
中  華  民  國      九  十      年        三        月      二十八      日
                                臺灣高等法院臺南分院刑事第五庭
                                    審判長法官  茆    臺    雲
                                          法官  李    文    福
                                          法官  蔡    長    林
右正本證明與原本無異。
不得再抗告。
                                    法院書記官  李    培    薇
中  華  民  國      九  十      年        三        月      二十九      日


司法院資訊處製作；財團法人民間司法改革基金會備份。
